臺灣士林地方法院刑事判決　　　　　　　　　　　　　九十一年度訴字第二八八號
　　公　訴　人　臺灣士林地方法院檢察署檢察官
　　被　　　告　乙○○
右列被告因搶奪案件，經檢察官提起公訴（九十一年度偵字第二○一五號），本院判
決如左：
    主  文
乙○○意圖為自己不法之所有，而搶奪他人之動產，未遂，累犯，處有期徒刑柒月。
    事  實
一、乙○○前有恐嚇及多次竊盜前科紀錄，最近一次於民國八十六年間因竊盜案件，
    經本院以八十六年度易字第七九九號判處有期徒刑四月確定，於八十八年三月十
    九日執行完畢。詎仍不知悔悟，於九十一年一月八日下午四時十五分許，騎乘車
    牌號碼ＡＬＶ—九七二號重型機車，沿臺北市○○區○○街由東往西行駛，途經
    內湖高中後門紅二十九號公車站牌前，見甲○○騎乘車牌號碼ＤＵＡ—二五九號
    輕型機車行駛於前方同向車道上，身上並後背有雙肩帶藍色背包一只，認有機可
    乘，竟意圖為自己不法之所有，驅車至甲○○所騎乘之機車左側併行，進而以右
    手將甲○○左胸前方衣領處之背包肩帶用力往後拉扯，以此暴力行為著手搶奪該
    背包，惟因該背包右側肩帶仍扣於甲○○右肩致無法取下，始未得逞，隨即加速
    往前駛離逃逸，嗣為甲○○記下乙○○所騎乘之重型機車號碼，而報警循線查悉
    上情。
二、案經甲○○訴由臺北市政府警察局內湖分局報請臺灣士林地方法院檢察署檢察官
    偵查起訴。
    理  由
一、訊據被告乙○○矢口否認上開犯行，辯稱：當天伊行經該處，僅係要問路至其妹
    曹志婷住處，才拍告訴人甲○○之肩膀，告訴人大叫一聲，伊即離去，並無拉扯
    背包乙事云云。惟查：
  (一)右開事實，已據告訴人即被害人甲○○於警訊、偵審中指訴綦詳，諸如：「就在
    今日（按即九十一年一月八日）下午十六時十五分，我騎乘機車行經陽光街與文
    德路二二○巷交岔口旁之聯營公車紅二九之公車站牌前，我當時是欲返家路程，
    忽然有乙名男子由我的左後方靠近，突然伸出其右手至我左胸前，拉扯我所背的
    背包背帶，當時該名男子亦是騎乘機車，在拉扯的過程他的機車是與我並行前進
    ，約莫幾秒中的時間，他無法搶走我所背的背包，遂加速前進，並再度回頭對我
    露出微笑，我在同時記下他所騎乘之機車車牌號碼是重型機車ＡＬＶ—九七二號
    ，車身顏色是黑色，外表髒污。」、「在搶奪過程中，歹徒與我相距不到一公尺
    ，雖然他載了半罩式安全帽（沒有防風罩），但我能清楚指認出他來，他身高感
    覺上約一六五公分左右，體態壯碩，年齡約莫四十歲左右，穿著像是灰色的夾克
    ，褲子顏色我沒看清楚。」、「‧‧‧過程中，他不發一語。」、「（問：‧‧
    ‧照片中之乙○○，是否就是於今日下午十六時十五分，涉嫌騎乘ＡＬＶ—九七
    二重機車搶奪你之背包歹徒？請詳細指認。）是的，就是他沒有錯。」、「他拉
    扯後因搶奪不成即加速逃離，我沒有財物損失，我有大叫喝阻他，‧‧‧」（見
    偵查卷第九頁、第十頁警訊筆錄）、「我回家途中，因內湖高中有一顆籃球投出
    圍牆外，學生招手要我為他們撿球，我正要停車時，乙○○行進中自我左後方超
    前到我左前方，抓住我胸前衣領往後拉扯，並拉扯我背包肩帶，我差一點滑倒，
    他未搶成，然後我車就按緊急煞車就停住了，而他因拉不過去，就轉頭對我笑，
    然後就走了，我抄下車號並追他，但未追到，就回家打電話報警。」、「（問：
    其拉你衣領及肩帶強度？）很用力，我人幾乎被他拉扯過去。」、「‧‧‧他很
    用力拉我，而不是輕拍一下，且他是往後拉，想將背包拉下來。」（見偵查卷第
    三十九頁、第四十頁偵查筆錄）、「（問：請描述當時被告如何搶奪你的背包？
    ）我騎機車，經過陽光街內湖高中後門二十九號公車處，當時有小朋友將籃球丟
    到圍牆外，我正減速要去幫他撿球，車子還在行進中，被告從我左方，騎他的機
    車，用他的右手，拉著我的胸口衣領，扯我的背包，我差點被他拉下機車，但是
    背包沒有被拉下，我大叫，他騎走後還轉頭對我大笑，我將車牌記下來。」、「
    （問：他拉你衣領前，是否有拍你的肩膀？）沒有。他直接拉我的衣領。」、「
    （問：被告搶你的皮包是否有對你說任何話？）否。」（見本院九十一年六月二
    十日審理筆錄）等語，並有案發現場照片六幀、告訴人後背背包之照片三幀附卷
    可稽。
  (二)被告雖以右揭情詞置辯，然揆諸常情，一般人如需問路，多向商家、路人或停等
    紅燈之車輛駕駛人詢問，怎會向行進中之車輛駕駛人問路？又果需問路，僅出聲
    即可，何以騎乘機車對於一女子輕率拍以肩膀，謂之「問路」，孰人能信？另證
    人甲○○亦結證稱：「（問：當時附近是否有商店或行人？）有車子經過，有公
    車，但是我沒有注意是否有行人，離他搶我的地點附近約一百公尺有商店。」、
    「（問：被告是否有對你問路？）一句話都沒有說。」、「我是國小老師，我沒
    有說謊。他真的有拉我的背包，但是沒有搶成功。」（見本院九十一年六月二十
    日審理筆錄）等語。告訴人為一名國小教師，與被告並無何仇怨，殊無設詞誣指
    致己身涉偽證之嫌，所證之情顯較符常理。另徵以被告自承居住其妹曹志婷位於
    臺北市○○區○○路一○六巷七弄二號二樓住處已有五、六年之久（參見偵查卷
    第三十二頁反面），是被告辯以不知道臺北市○○區○地道路而向告訴人問路云
    云，要屬諉卸之詞，不足採信。是本件事證明確，被告犯行堪以認定，應依法論
    科。
二、查被告雖已著手搶奪行為之實施，惟未生取得他人動產之結果，其犯罪尚屬未遂
    ，核其所為，係犯刑法第三百二十五條第三項、第一項之搶奪未遂罪。被告前有
    事實欄所列前案經判處有期徒刑及執行完畢情形，此有臺灣高等法院被告全國刑
    案紀錄表、臺灣高等法院檢察署刑案紀錄簡覆表各一份在卷可按，其前受有期徒
    刑執行完畢，於五年以內再犯本件最重本刑為有期徒刑以上之罪，為累犯，應依
    刑法第四十七條之規定加重其刑。被告犯罪尚屬未遂，已如前述，爰依刑法第二
    十六條前段之規定，按既遂犯之刑度減輕其刑，並先加後減。爰審酌被告之生活
    狀況、智識程度，其年輕力壯，不思循合法途徑獲得財富，竟騎乘機車隨意行搶
    ，其行為對於社會安全危害甚鉅及犯罪後猶飾詞圖卸尚無悔意等一切情狀，量處
    如主文所示之刑，以示懲儆。
據上論斷，應依刑事訴訟法第二百九十九條第一項前段，刑法第三百二十五條第三項
、第一項、第二十六條前段、第四十七條，判決如主文。
本案經檢察官簡靜玉到庭執行職務
中      華      民      國    九十一    年      七      月      五      日
                                  臺灣士林地方法院刑事第二庭
                                       法  官  李  昆  霖
右正本證明與原本無異。
如不服本判決，應於判決送達後十日內，向本院提出上訴狀。
                                       書記官  李  佩  真
中      華      民      國    九十一    年      七      月      九      日
附錄本案論罪科刑法條全文
刑法第三百二十五條第三項、第一項
意圖為自己或第三人不法之所有，而搶奪他人之動產者，處六月以上五年以下有期徒
刑。
第一項之未遂犯罰之。
